臺灣雲林地方法院刑事判決　　　　　　　 94年度易字第370號
公　訴　人　臺灣雲林地方法院檢察署檢察官
被　　　告　甲○○
上列被告因竊盜案件，經檢察官提起公訴（94年度偵字第2080號）
，本院判決如下：
    主  文
甲○○竊盜，累犯，處罰金壹佰伍拾元，如易服勞役，以佰元
折算壹日。
    事  實
一、甲○○前因竊盜案件，經法院判處有期徒刑8 月確定，甫於
    民國93年9 月28日縮短刑期執行完畢。詎仍不知悔改，意圖
    為自己不法之所有，於94年5 月6 日7 時50分許，在雲林縣
    西螺鎮○○路223 號「乙○○○」內，徒手竊取置於店內販
    售之船井電話機1 台，得手後將該電話機藏在襯衫內左腰部
    ，欲離去之際，為該超市店員丙○○發現，在超市外攔住甲○○，甲○○則將該電話機丟棄在地，逃離現場，經丙○○
    報警處理，始悉上情。
二、案經雲林縣警察局西螺分局報請臺灣雲林地方法院檢察署檢
    察官偵查起訴。
    理  由
一、訊據被告甲○○坦承於上揭時地，遭警循線查獲等情，惟否
    認有何竊盜犯行，辯稱：其身體不舒服，至西螺鎮○○路路
    段找尋西藥房，但沒有買到，所以一直在該路段尋找，但沒
    有進去乙○○○云云（詳警卷2 頁，偵卷14頁）。惟查，乙○○○店員丙○○於警詢指稱：因我在店內負責收銀員，發
    現有一名男約60歲左右，偷竊店內船井通訊電話機乙台，…
    經錄影機放映時間：民國94年5 月6 日上午7 時40分，該男
    子進入本店後，…於7 時50分偷竊櫃臺前電話機乙台後離去
    ，後來我就追出去問該男子偷何物，為何沒有付錢，該男子
    否認拿東西…並把電話座、話筒丟在馬路地上等語甚詳（詳
    警卷4 、5 頁），並有贓物認領保管單1 紙在卷可稽（詳警
    卷7 頁）。又1 名身著白色上衣之白髮男子，於94年5 月6
    日7 時40分44秒，行經乙○○○櫃臺前；於同日7時50 分25
    秒，該男子正面走向收銀員所站立之櫃臺；於同日7 時50分
    30分則走出乙○○○之事實，亦有錄影機翻拍畫面5 張在卷
    可稽（偵卷22至24頁）。依此，該白髮男子進入乙○○○內
    之時間，約10分，曾正面走向店員丙○○；況且，店員丙○○曾追該白髮男子至店外。可見，店員丙○○已清楚目睹該
    名男子容貌，其指稱被告即為竊取電話機之人，應屬可信。
    被告辯稱：未進入乙○○○云云，為卸責之詞，不足採信。
二、核被告所為，係犯刑法第320 條第1 項竊盜罪。又其因竊盜
    案件，經法院判處有期徒刑8 月確定，甫於93年9 月28日縮
    短刑期執行完畢，有臺灣高等法院被告前案紀錄表在卷可稽
    。茲被告於有期徒刑執行完畢後，5 年內，再犯本件有期徒
    刑以上之罪，為累犯，應依刑法第47條規定，加重其刑。爰
    審酌被告前有多次竊盜前科，入監執行完畢，仍續為竊盜犯
    行，顯見其素行不良，但念及被告年已68歲，且偷竊物品價
    值不高，及店員丙○○於警詢表示：我們店長不提起告訴追
    究等語（詳警卷6 頁），暨犯後否認犯行等一切情狀，量處
    如主文所示之刑，並宣告罰金如易服勞役之折算標準。
據上論斷，應依刑事訴訟法第299 條第1 項前段，刑法第320 條
第1 項、第47條、第42條第2 項，罰金罰鍰提高標準條例第1 條
前段、第2條，判決如主文。
本案經檢察官丁○○到庭執行職務
中　　華　　民　　國　　94　　年　　10　　月　　27　　日
                  刑事第二庭    審判長法  官  林  輝  煌
                                      法  官  李  明  鴻
                                      法  官  柯  志  民
以上正本證明與原本無異。
如不服本判決，應於判決送達後10日內，向本院提出上訴狀。
                                      書記官　魏  輝  碩
中　　華　　民　　國　　94　　年　　10　　月　　27　　日
論罪之法條全文：
刑法第320條
意圖為自己或第三人不法之所有，而竊取他人之動產者，為竊盜
罪，處五年以下有期徒刑、拘役或五百元以下罰金。
意圖為自己或第三人不法之利益，而竊佔他人之不動產者，依前
項之規定處斷。
前二項之未遂犯罰之。
